【裁判字號】    94,交訴,231
【裁判日期】    950112
【裁判案由】    過失致死
【裁判全文】
臺灣臺南地方法院刑事判決             94年度交訴字第231號
公  訴  人  臺灣臺南地方法院檢察署檢察官
被      告  丁○○
上列被告因業務過失致死案件，經檢察官提起公訴（94年度調偵
字第547號），被告就犯罪事實為有罪之陳述，經本院裁定進行
簡式審判程序，本院判決如下：
    主  文
丁○○從事業務之人，因業務上之過失致人於死，處有期徒刑壹
年肆月。緩刑肆年。
    事  實
一、丁○○考領有聯結車職業駕駛執照，受僱於恆全交通股份有
    限公司擔任司機，為從事駕駛業務之人，其於民國93年12月
    22日上午8時10分許，駕駛車號XL─508號（母車）營業半聯
    結車（後聯結子車車號KL─30號），沿臺南科學園區○○路
    由北向南行駛，途經環西路二段靠近臺機電公司處，原應注
    意汽車行駛時，駕駛人應注意兩車併行之間隔，並隨時採取
    必要之安全措施，且依當時天候晴、日間自然光線、柏油路
    面乾燥、無缺陷、無障礙物、視距良好等情形，並無不能注
    意之情事，其竟疏於注意兩車併行之間隔，適有臺南科學園
    區臺機電公司技術員張佑華駕駛車號MZW─906號重機車行駛
    於該路同向右側，因丁○○太靠近道路之右邊行駛，以致聯
    結車子車之右後輪擦撞張佑華所駕駛之機車，致張佑華人、
    車倒地，並遭上開營業半聯結車之右後輪輾過頭頸胸部，造
    成多發性損傷而當場死亡。丁○○於肇事後，以車上之無線
    電話請其老闆之子向警報案，並向前往現場處理交通事故之
    警員自首坦承本件犯行，接受裁判。
二、案經內政部警政署保安警察第二總隊第四大隊第二中隊報請
    臺灣臺南地方法院檢察署檢察官相驗及張佑華之父親乙○○
    訴請臺灣臺南地方法院檢察署檢察官偵查起訴。
    理  由
一、本件係經被告丁○○於準備程序當庭表示認罪，而經本院裁
    定以簡式審判程序加以審理，則依據刑事訴訟法第273條之2
    、同法第159條第2項之規定，不適用傳聞法則有關限制證據
    能力之相關規定，合先敘明。
二、上開犯罪事實，業據被告丁○○於警詢及偵、審中坦承不諱
    ，核與證人甲○○於警詢及偵、審中所證述之情節相符，並
    有道路交通事故現場圖及刑案現場平面圖各1紙、臺南縣警
    察局刑警隊出具之「張佑華車禍致死案現場勘察採證報告書
    」1冊（內並含現場照片50張）在卷可稽。本件車禍被害人
    張佑華係因本件車禍受傷當場死亡，亦經臺灣臺南地方法院
    檢察署檢察官督同檢驗員相驗屬實，製有勘驗筆錄、相驗屍
    體證明書、驗斷書在卷可憑。按汽車行駛時，駕駛人應注意
    兩車併行之間隔，並隨時採取必要安全措施，道路交通安全
    規則第94條第3項定有明文。被告駕車時自應注意遵守上開
    規定，且依當時情形天候晴、日間自然光線、柏油路面乾燥
    、無缺陷、無障礙物、視距良好，有上開現場照片可稽，客
    觀上並無被告不能注意之情形，詎被告未注意遵守上開規定
    ，以致發生本件車禍，其有過失，應無疑義。本件車禍肇事
    責任經檢察官送臺灣省臺南區車輛行車事故鑑定委員會鑑定
    結果認為：「丁○○駕駛半聯結車，變換車道未注意安全距
    離，為肇事原因；張佑華無肇事因素。」，並認丁○○係違
    反道路交通安全規則第97條第1項第5款規定，有該會94年2
    月1日臺南區940048號鑑定意見書1份附卷可稽。惟查被告係
    駕駛XL─508號（母車）營業半聯結車（後聯結子車車號KL
    ─30號）沿臺南科學園區○○路二段由北向南行駛時，因太
    靠近道路之右邊行駛，以致聯結車子車之右後輪擦撞張佑華
    所駕駛之機車，才發生本件車禍，並非變換車道未注意安全
    距離，才發生本件車禍，該會就事實之認知顯有誤會，其就
    被告之鑑定部分，自不足採，而應以本院上開認定為準。被
    告之過失行為與被害人之死亡間，並有相當因果關係。綜上
    所述，事證明確，被告之犯行洵堪認定。
三、被告丁○○受僱於恆全交通股份有限公司擔任司機，為從事
    駕駛業務之人。核被告丁○○所為，係犯刑法第276條第2項
    之業務過失致死罪。被告於肇事犯罪後，未被有偵查權之公
    務員或機關發覺前，向警自首坦承犯行，進而接受裁判，應
    依刑法第62條前段規定減輕其刑。審酌被告之品行、生活狀
    況、智識程度為高中肄業、其因過失而造成本件車禍、被告
    事後已與被害人之家屬成立民事調解，有調解書1份附卷可
    稽，以及其犯罪後坦承犯行、態度良好等一切情狀，爰量處
    有期徒刑1年，以示懲儆。又被告於82年間，曾因違反麻醉
    藥品管理條例案件，經法院判處有期徒刑5年2月確定，於87
    年5月30日執行完畢，其於執行完畢後，5年以內未曾受有期
    徒刑以上刑之宣告，有臺灣臺南地方法院檢察署刑案資料查
    註紀錄表及臺灣高等法院被告前案紀錄表在卷可憑，其經此
    教訓後，應知所警惕，信無再犯之虞，本院因認所宣告之刑
    以暫不執行為適當，併諭知緩刑4年，以勵自新。
據上論斷，應依刑事訴訟法第273條之1第1項、第299條第1項前
段，刑法第276條第2項、第62條前段、第74條第2款，罰金罰鍰
提高標準條例第1條前段，判決如主文。
本案經檢察官丙○○到庭執行職務
中    華    民    國    95    年    1    月    12    日
                  刑事第七庭    法  官  林勝利
以上正本證明與原本無異。
如不服本判決，應於判決送達後10日內，向本院提出上訴狀。
                                書記官  陳金堂
中    華    民    國    95    年    1    月    12    日
附錄本案論罪科刑法條全文：
中華民國刑法第276條
因過失致人於死者，處2年以下有期徒刑、拘役或2千元以下罰金
。
從事業務之人，因業務上之過失犯前項之罪者，處5年以下有期
徒刑或拘役，得併科3千元以下罰金。


司法院資訊處製作；財團法人民間司法改革基金會備份。
